【裁判字號】    92,訴,2047
【裁判日期】    921117
【裁判案由】    毒品危害防制條例
【裁判全文】
臺灣板橋地方法院刑事判決                        九十二年度訴字第二四七號
    公  訴  人  臺灣板橋地方法院檢察署檢察官
    被      告  甲○○
右列被告因毒品危害防制條例案件，經檢察官提起公訴（九十二年度毒偵緝字第三四
七號）及移
決如左：
    主  文
甲○○連續施用第一級毒品，處有期徒刑柒月，扣案海洛因壹包（驗後淨重零點肆參
公克）沒收銷燬。又連續施用第二級毒品，處有期徒刑肆月。應執行有期徒刑拾月，
扣案海洛因壹包（驗後淨重零點肆參公克）沒收銷燬。
    事  實
一、甲○○曾因違反肅清煙毒條例、藥事法及麻醉藥品管理條例等案件，先後經本院
    判處有期徒刑十年、三年、一年六月、三年二月及四月確定，並定應執行刑為十
    六年，於民國八十二年三月八日送監執行，八十九年三月十四日假釋，嗣於假釋
    期滿前撤銷假釋，現尚未執行殘刑（不構成累犯）。其前因施用毒品違反毒品危
    害防制條例案件，經依臺灣士林地方法院九十年度毒聲字第一二八三號裁定送勒
    戒處所觀察、勒戒後，認無繼續施用毒品之傾向，而由臺灣士林地方法院檢察署
    檢察官於九十年十月二十三日以九十年度毒偵字第一六五九號為不起訴處分確定
    。詎其復基於施用第一級毒品之概括犯意，自九十一年一月十三日起至九十二年
    七月二十八日止，在臺北縣三重市○○○路六十一之三號四樓與同縣蘆洲市○○
    路四二二巷三號五樓等處，連續施用第一級毒品海洛因十次；另尚基於施用第二
    級毒品之概括犯意，自九十二年四月某日起至九十二月七月二十八日止，亦同在
    上址連續施用第二級毒品安非他命十次。嗣先於九十一年一月十四日十四時四十
    分許，在臺北縣三重市○路○街一四九巷口為警查獲，並扣得其所有供施用之第
    一級毒品海洛因乙包（淨重零點四三公克，起訴書誤植為零點四公克）；其後又
    於九十二年七月二十八日十六時三十分許，因通緝到案由警及臺灣臺北看守所附
    設勒戒處所執行採尿檢驗而查獲。經檢察官依本院九十一年度毒聲字第九八五號
    裁定送勒戒處所觀察、勒戒後，認有繼續施用毒品之傾向。
二、案經臺北市政府警察局中正第一分局及臺北市政府警察局大安分局移送臺灣板橋
    地方法院檢察署檢察官偵查起訴及移送併案審判。
    理  由
一、犯罪事實之認定：
  (一)右揭犯罪事實，業據被告甲○○自白不諱。而其第一次於九十一年一月十四日為
    警查獲後經採集尿液囑託鑑定結果，呈嗎啡陽性反應；而第二次於九十二年七月
    二十八日遭查獲後經警及臺灣臺北看守所分別採集其尿液鑑定結果，亦均呈安非
    他命類及鴉片類陽性反應，此有臺北市立療養院煙毒尿液檢驗報告書二份、臺北
    市政府警察局中正第一分局九十一年元月移送煙毒麻醉藥品人犯尿液檢體編號對
    照表、臺北市政府警察局大安分局煙毒麻藥案件尿液委驗單各乙份及臺灣臺北看
    守所收容人毒品尿液檢驗報告表乙份等附卷可稽，此外復有扣案海洛因乙包（驗
    後淨重零點四三公克）及法務部調查局鑑定通知書乙份足資佐證，堪信其自白應
    與事實相符。
  (二)又被告前因施用毒品違反毒品危害防制條例案件，經依臺灣士林地方法院九十年
    度毒聲字第一二八三號裁定送勒戒處所觀察、勒戒後，認無繼續施用毒品之傾向
    ，而由臺灣士林地方法院檢察署檢察官於九十年十月二十三日以九十年度毒偵字
    第一六五九號為不起訴處分確定；而其本次查獲後經檢察官依本院九十一年度毒
    聲字第九八五號裁定送勒戒處所觀察、勒戒後，認有繼續施用毒品之傾向等情，
    亦有上開不起訴處分書、臺灣高等法院被告全國前案紀錄表、刑事裁定、臺灣板
    橋地方法院檢察署檢察官觀察勒戒處分執行指揮書及及臺灣臺北看守所附設勒戒
    處所有無繼續施用毒品傾向證明書等在卷可參。
  (三)綜上所述，本件事證明確，被告於施用毒品因觀察勒戒結果認無繼續施用傾向而
    受不起訴處分後五年內再次施用海洛因與安非他命之犯行，並經送觀察、勒戒後
    認有繼續施用毒品傾向之事實，堪予認定。
二、論罪科刑之法律適用：
  (一)按毒品危害防制條例雖業於九十二年七月九日修正，惟該修正條文第三十六條規
    定自公布後六個月始為施行，現仍未施行，故修正前之毒品危害防制條例現仍為
    有效適用，以下所稱毒品危害防制條例亦係指修正前之條文。
  (二)次按海洛因、安非他命分別為毒品危害防制條例第二條第二項第一款、第二款所
    定之第一級毒品及第二級毒品，核被告所為，係犯同條例第十條第一項之施用第
    一級毒品罪，及同條例第十條第二項之施用第二級毒品罪。其施用前後持有海洛
    因、安非他命之低度行為為施用之高度行為所吸收，不另論罪。被告多次施用第
    一級毒品及第二級毒品之犯行，時間緊接，方法相同，觸犯構成要件相同之罪，
    顯係基於概括犯意而為之，為連續犯，均應依刑法第五十六條各論以一罪，並加
    重其刑。公訴人雖僅就被告於九十一年一月十四日為警採尿前之二十六小時內施
    用第一級毒品乙次，及於九十二年七月二十八日十六時三十分許遭通緝到案執行
    觀察勒戒之前二十六小時及九十六小時內某時分別施用第一級毒品海洛因及第二
    級毒品安非他命各乙次之犯行起訴，而未敘及其餘八次施用第一級毒品及其餘九
    次施用第二級毒品之犯行，惟此與經起訴論科之部分有連續犯之裁判上一罪關係
    ，為起訴效力所及，本院應依法併為審判。又所犯上開二罪間，犯意各別，行為
    互殊，應予分論併罰。爰審酌被告前因違反肅清煙毒條例、藥事法及麻醉藥品管
    理條例等案件，先後經本院判處有期徒刑十年、三年、一年六月、三年二月及四
    月確定，並定應執行刑為十六年，於八十二年三月八日送監執行，八十九年三月
    十四日假釋，嗣於假釋期滿前撤銷假釋，現尚未執行殘刑，此有臺灣高等法院被
    告全國前案紀錄表可據，雖不構成累犯，然已足認其素行不佳，且前已因觀察勒
    戒結果認無繼續施用毒品傾向而受不起訴處分，已受毒品危害防制條例對施用毒
    品人之寬典，竟仍再次吸食，顯見並無悔意，惡性非淺，然被告施用毒品實為戕
    害自身健康之犯罪，於他人尚無明顯重大危害，並於審理中能坦認犯行，犯罪後
    之態度尚稱良好等一切情狀，分別量處如主文所示之刑，並定其應執行之刑，以
    示儆懲。扣案海洛因乙包（淨重零點四三公克）為查獲被告所有供其施用之毒品
    ，應依毒品危害防制條例第十八條第一項前段之規定併為沒收銷燬之諭知。
據上論斷，應依刑事訴訟法第二百七十三條之一第一項、第二百九十九條第一項前段
，毒品危害防制條例第十條第一項、第二項、第二十條第三項、第十八條第一項前段
，刑法第十一條前段、第五十六條、第五十一條第五款，判決如主文。
本案經檢察官黃正綱到庭執行職務。
中      華      民      國      九十二      年    十一    月    十七    日
                                  臺灣板橋地方法院刑事第五庭
                                          法  官  楊  博  欽
右正本證明與原本無異。
如不服本判決，應於判決送達後十日內，向本院提出上訴狀。
                                          書記官  曾  美  滋
中      華      民      國      九十二      年    十一    月    十七    日
附錄本案論罪科刑法條全文：
毒品危害防制條例第十條
  施用第一級毒品者，處六月以上五年以下有期徒刑。
  施用第二級毒品者，處三年以下有期徒刑。


司法院資訊處製作；財團法人民間司法改革基金會備份。
